【裁判字號】    99,訴,238
【裁判日期】    991126
【裁判案由】    妨害性自主
【裁判全文】
臺灣臺東地方法院刑事判決              99年度訴字第238 號
公  訴  人  臺灣臺東地方法院檢察署檢察官
被      告  藍元廷
上列被告因妨害性自主案件，經檢察官提起公訴（99年度撤緩偵
字第32號），被告於準備程序中為有罪之陳述，本院合議庭裁定
由受命法官獨任以簡式審判程序進行審理，判決如下：
    主  文                                              
藍元廷對於未滿十四歲之男子為猥褻之行為，處有期徒刑陸月，
如易科罰金，以新臺幣壹仟元折算壹日；緩刑貳年，緩刑期間付
保護管束。
    犯罪事實
一、藍元廷與代號0000-0000 號（85年11月生，真實姓名、年籍
    資料詳卷，下稱甲男）於民國98年3 月間，就讀臺東縣某中
    學（學校名稱詳卷）時，為學長、學弟關係。藍元廷明知甲
    男係未滿14歲之男子，竟基於猥褻之犯意，於98年3 月16日
    22時15分許，在其位於上開學校宿舍之寢室內（地點詳卷）
    ，以檢查甲男之陰莖為由，不違反甲男之意願，將手伸入甲
    男褲內後，以徒手抓住甲男陰莖上、下搓弄之方式，對甲男
    猥褻得逞1 次。
二、案經甲男之母即代號0000-0000A號（真實姓名、年籍資料詳
    卷，下稱乙女）訴由臺東縣警察局移送臺灣臺東地方法院少
    年法庭函請臺灣臺東地方法院檢察署檢察官偵查起訴。
    理  由
壹、程序事項
    本件被告藍元廷所犯者非為死刑、無期徒刑、最輕本刑為3
    年以上有期徒刑之罪或高等法院管轄第一審案件，其於準備
    程序進行中，先就被訴事實為有罪之陳述，經法官告知其簡
    式審判程序之旨，並聽取公訴人、被告之意見後，本院爰依
    刑事訴訟法第273 條之1 第1 項之規定，裁定由受命法官獨
    任以簡式審判程序進行審理。
貳、實體事項
一、上開犯罪事實業據被告藍元廷坦承不諱，核與證人甲男、乙
    女、代號0000-0000C號（真實姓名、年籍資料詳卷）於警詢
    及偵查中之陳、證述，以及代號0000-0000B號、0000-0000D
    號（上2 人之真實姓名、年籍資料均詳卷）等於警詢時之證
    述相符，復有現場圖1 份、刑案現場照片12張等附卷可稽，
    足認被告之自白與事實相符，應可採信。本案事證明確，被
    告犯行堪可認定，應依法論科。
二、論罪科刑
（一）按刑法上之猥褻罪，係指姦淫以外，足以興奮或滿足性慾
      之一切色情行為而言（最高法院63年台上字第2235號判例
      意旨參照）。查被告於前揭時、地，以徒手抓住甲男陰莖
      上、下搓弄之行為，客觀上顯足以引起一般正常人之性興
      奮，且被告於偵查時亦坦承當時自己之陰莖有勃起之現象
      （參見警卷第4 頁），足認被告上開行為確實足以興奮或
      滿足性慾，應屬猥褻行為無訛。是核被告所為，係犯刑法
      第227 條第2 項對於未滿14歲之男子為猥褻之行為罪。至
      於刑法第227 條之1 雖規定：「十八歲以下之人犯前條（
      即指第227 條）之罪者，減輕或免除其刑。」然所稱「十
      八歲以下」，應指未滿18歲及適滿18歲（即18歲整）而言
      ，如年齡為18歲零1 天者，因已逾18歲整，即不符規定要
      件（最高法院96年度台上字第6416號判決意旨參照）。查
      被告於案發當時之年齡已逾18歲整，有其年齡資料在卷可
      查，是無上開減輕或免除其刑規定之適用，附此敘明。
（二）爰審酌被告罔顧甲男身心發育及性觀念發展均未臻成熟，
      竟對之實施猥褻行為，對甲男日後人格發展及心靈健全實
      已產生負面之影響；兼衡其智識程度、犯罪之方法、與甲
      男之關係、案發當時年紀尚輕、犯後即坦承犯行、深表悔
      意之態度；復慮及甲男於偵查中已表明不提出告訴，乙女
      於偵查中亦陳稱不追究被告之刑事責任（參見臺灣臺東地
      方法院檢察署98年度偵字第1243號偵查卷第10頁）等一切
      情狀，量處如主文所示之刑，復諭知易科罰金之折算標準
      。
（三）又被告未曾因故意犯罪受有期徒刑以上刑之宣告，此有臺
      灣高等法院被告前案紀錄表1 份在卷可考，其因一時失慮
      利，致觸法網，且於犯罪後已依原緩起訴條件接受法紀教
      育10次，每次4 小時，並完成每篇500 字以上之心得報告
      10篇，有臺灣臺東地方法院檢察署98年度緩護命字第57號
      觀護卷宗可稽，其經此偵審程序及科刑之教訓，應能知所
      警惕而無再犯之虞；復考量被告為在學學生，仍有學業尚
      待完成，本院因認前開宣告之刑以暫不執行為適當，爰依
      刑法第74條第1 項第1 款之規定，宣告緩刑2 年，並應依
      刑法第93條第1 項第1 款之規定，於緩刑期內付保護管束
      。
據上論斷，依刑事訴訟法第273 條之1 第1 項、第299 條第1 項
前段，刑法第227 條第2 項、第41條第1 項前段、第74條第1 項
第1 款、第93條第1 項第1 款，判決如主文。
本案經檢察官何昌翰到庭執行職務。
中    華    民    國    99    年    11    月    26    日
                  刑事第三庭  法  官  李俊彬
以上正本證明與原本無異。
如不服本判決應於收受送達後10日內向本院提出上訴書狀，並應
敘述具體理由；其未敘述上訴理由者，應於上訴期間屆滿後20日
內向本院補提理由書（均須按他造當事人之人數附繕本）。「切
勿逕送上級法院」。告訴人或被害人對於本判決如有不服，請書
具不服之理由狀，請求檢察官上訴者，其上訴期間之計算係以檢
察官收受判決正本之日期為準。
                              書記官  陳昭穎
中    華    民    國    99    年    11    月    29    日
附錄論罪科刑法條全文：
中華民國刑法第227 條第2 項：
對於未滿14歲之男女為猥褻之行為者，處6 月以上5 年以下有期
徒刑。

司法院資訊處製作；財團法人民間司法改革基金會備份。
